臺灣桃園地方法院民事簡易判決　　 110年度桃保險簡字第89號
　
原　　　告　新光產物保險股份有限公司

法定代理人　吳昕紘　
訴訟代理人　鍾焜泰　
被　　　告　鄧福霖　
　
上列當事人間請求損害賠償事件，本院於民國110 年11月5 日言
詞辯論終結，判決如下：
    主    文
被告應給付原告新臺幣貳拾壹萬參仟貳佰捌拾元，及自民國一百
一十年六月十一日起至清償日止，按週年利率百分之五計算之利
息。
訴訟費用由被告負擔。
本判決得假執行。
    事實及理由
壹、程序方面：
一、按「訴狀送達後，原告不得將原訴變更或追加他訴。但有下
    列各款情形之一者，不在此限：……⒊擴張或減縮應受判決
    事項之聲明者」，民事訴訟法第255 條第1 項第3 款定有明
    文。本件原告原起訴請求：「被告應給付原告新臺幣（下同
    ）246,298 元，及自起訴狀繕本送達翌日起至清償日止，按
    週年利率5%計算之利息。」，嗣於民國110 年11月5 日變更
    聲明為：「被告應給付原告213,280 元，及自起訴狀繕本送
    達翌日起至清償日止，按週年利率5%計算之利息。」（見本
    院卷第57頁），核原告所為係減縮應受判決事項之聲明，揆
    諸上開規定，應予准許。
二、被告經合法通知，未於言詞辯論期日到場，核無民事訴訟法
    第386 條所列各款情形，爰依原告之聲請，由其一造辯論而
    為判決。
貳、實體方面:
一、原告主張：被告於108 年8 月16日下午3 時11分許，駕駛車
    牌號碼000-0000號自用小貨車，行經在國道一號北向49公里
    800 公尺處，因駕車不慎，致撞擊由原告承保車體損失險、
    訴外人陳碧蓮、訴外人林疇群駕駛之車牌號碼000-0000號自
    用小客車（下稱系爭車輛），致系爭車輛受損。原告依約賠
    付車體修復費用246,298 元（工資67,340元、零件178,958
    元），扣除系爭車輛合理零件折舊額，則原告得代位陳碧蓮
    對被告請求之金額為213,280 元。為此，爰依保險代位及侵
    權行為之法律關係請求被告賠償損害等語。並聲明：被告應
    給付原告213,280 元，及自起訴狀繕本送達翌日起至清償日
    止，按週年利率5%計算之利息。
二、被告方面：
    被告未於言詞辯論期日到場，亦未提出書狀作何聲明或陳述
    。
三、得心證之理由：
  ㈠本件原告主張之事實，業據其提出系爭車輛行車執照、車損
    照片，及國道公路警察局道路交通事故當事人登記聯單、初
    步分析研判表、現場圖等為證，並據本院依職權向內政部警
    政署國道公路警察局第一公路警察大隊調閱本件道路交通事
    故現場圖、初步分析研判表、調查報告表㈠㈡、談話紀錄表
    及現場照片等資料，經核與原告所述相符。又被告已於相當
    時期受合法通知，猶於言詞辯論期日不到場，亦未提出準備
    書狀予以爭執，是依民事訴訟法第280 條第3 項準用第1 項
    規定，應視同自認，自堪信原告之主張為真實可採。
  ㈡按汽車行駛時，駕駛人應注意車前狀況及兩車並行之間隔，
    並隨時採取必要之安全措施，不得在道路上蛇行，或以其他
    危險方式駕車，道路交通安全規則第94條第3 項定有明文。
    再按因故意或過失，不法侵害他人之權利者，負損害賠償責
    任；汽車、機車或其他非依軌道行駛之動力車輛，在使用中
    加損害於他人者，駕駛人應賠償因此所生之損害，民法第18
    4 條第1 項前段、第191 條之2 前段亦有明文。另按被保險
    人因保險人應負保險責任之損失發生，而對於第三人有損失
    賠償請求權者，保險人得於給付賠償金額後，代位行使被保
    險人對於第三人之請求權。但其請求之金額，以不逾賠償金
    額為限，保險法第53條第1 項亦有規定。
  ㈢經查，本件事故發生時為晴天，柏油路面、乾燥無缺陷、無
    障礙物等情，有現場照片附卷可稽，足見依事故發生時現場
    狀況及客觀條件，被告並無不能注意之情事。而被告於警詢
    時自承：「我由湖口交流道上國道，行駛北向車道欲往南崁
    ，行經肇事地點時，前方車多行速緩慢，突然前方車陣煞車
    ，我車隨即煞車，我車車頭仍撞擊前車AYK-7373號自小客車
    車尾1 次而肇事」等語明確（見本院卷第31頁），是堪認被
    告就本件事故之發生，確有過失。又被告之過失行為與系爭
    車輛受損之結果間，復具有相當因果關係，而原告既已賠償
    系爭車輛之修復費用，則其本於侵權行為損害賠償請求權及
    保險代位之規定，請求被告賠償系爭車輛之損害，自屬有據
    。
  ㈣復按物被毀損時，被害人除得依民法第196 條請求賠償外，
    並不排除民法第213 條至第215 條之適用。依民法第196 條
    請求賠償物被毀損所減少之價額，得以修復費用為估定之標
    準，但以必要者為限（例如：修理材料以新品換舊品，應予
    折舊）。查系爭車輛修復費用為246,298 元（工資67,340元
    、零件178,958 元），有南陽實業股份有限公司出具之估價
    單及統一發票在卷可稽（見本院卷第18至22頁）。而依行政
    院財政部發布之「固定資產耐用年數表」規定，汽車如非屬
    運輸業用客車、貨車，其耐用年數為5 年，並依同部訂定之
    「固定資產折舊率表」規定，耐用年數5 年依定率遞減法之
    折舊率為千分之369 ，其最後1 年之折舊額，加歷年折舊累
    計額，其總和不得超過該資產成本原額10分之9 。查系爭車
    輛係於108 年3 月出廠，有系爭車輛行車執照在卷為憑（見
    本院卷第4 頁），至本件事故發生之108 年8 月16日，系爭
    車輛之實際使用年數為6 個月，故原告就零件部分得請求之
    金額應以145,940 元為限（178,958 元－（178,958 ×0.36
    9 ×6/12）＝145,940 元），加計工資67,340元，共計213,
    280 元，即為原告得請求之修復費用。
四、綜上所述，原告依保險代位及侵權行為之法律關係，請求被
    告給付213,280 元，及自起訴狀繕本送達（於110 年5 月31
    日為寄存送達，經10日於110 年6 月10日生效，見本院卷第
    36頁）之翌日即110 年6 月11日起至清償日止，按週年利率
    5%計算之利息，為有理由，應予准許。
五、本件係就民事訴訟法第427 條第1 項適用簡易程序所為被告
    敗訴之判決，爰依同法第389 條第1 項第3 款之規定，就被
    告敗訴之部分依職權宣告假執行。
六、本件事證已臻明確，兩造其餘之攻擊防禦方法及所提證據，
    於判決結果不生影響，爰不一一論列，併此敘明。
七、訴訟費用負擔之依據：民事訴訟法第78條。
　
中    華    民    國   110    年    11    月     19   日
                  桃園簡易庭  法  官  汪智陽
以上正本係照原本作成。
如不服本判決，應於送達後廿日內，向本院提出上訴狀並表明上
訴理由，如於本判決宣示後送達前提起上訴者，應於判決送達後
廿日內補提上訴理由書（須附繕本）。
中    華    民    國   110    年    11    月     19   日
                              書記官  陳家蓁